臺灣橋頭地方法院刑事裁定
                                       111年度聲字第75號
聲明異議人
即  受刑人  謝勝德
上列聲明異議人即受刑人因對於臺灣橋頭地方檢察署檢察官之執
行指揮（107 年度執峨字第7083號之2 ）聲明異議，本院裁定如
下：
    主  文
聲明異議駁回。
    理  由
一、聲明異議意旨略以：聲明異議人即受刑人謝勝德（下稱異議
    人）前因違反毒品危害防制條例案件，經法院判處有期徒刑
    6 月，臺灣橋頭地方檢察署（下稱橋頭地檢）檢察官以109
    年度執峨字第7083號之2 核發執行指揮書。然異議人就上開
    有期徒刑6 月之罪已於109 年1 月17日執行完畢，檢察官對
    於同一案重複執行，爰請求將橋頭地檢107 年度執峨字第70
    83號之2 執行指揮書撤銷。
二、按受刑人或其法定代理人或配偶以檢察官執行之指揮為不當
    者，得向諭知該裁判之法院聲明異議，刑事訴訟法第484 條
    定有明文。觀其立法目的在於以聲明異議，請求法院裁定變
    更或撤銷檢察官不當之執行指揮，期無錯誤。所稱「檢察官
    執行之指揮不當」，應係指就刑之執行或其方法違背法令，
    或雖非違法而因處置失當，致受刑人蒙受重大不利益者而言
    （最高法院100 年度台抗字第968 號裁定意旨參照）。
三、次按假釋出監受刑人刑期變更者，監獄於接獲相關執行指揮
    書後，應依刑法第77條規定重新核算，並提報其假釋審查會
    決議後，報請法務部辦理維持或廢止假釋；經廢止假釋者，
    由監獄通知原指揮執行檢察署辦理後續執行事宜；第1項情
    形，假釋期間已屆滿且假釋未經撤銷者，已執行保護管束日
    數全部計入刑期；假釋尚未期滿者，已執行保護管束日數，
    應於日後再假釋時，折抵假釋及保護管束期間。監獄行刑法
    第120條第1項、第2項後段、第3項亦有明文。
四、經查，異議人前於民國107 年1 月30日施用第二級毒品，經
    本院於107 年9 月28日以107 年度審易字第813 號判決判處
    有期徒刑6 月確定（下稱本案確定判決），且該判決尚未執
    行完畢，有該判決列印資料、臺灣高等法院被告前案紀錄表
    在卷可佐（聲字卷第53至54、79至81頁）。而橋頭地檢檢察
    官依前開確定判決，於110 年12月8 日以107 年度執峨字第
    7083號之2 執行指揮書（下稱本案指揮書），指揮被告之刑
    期起算日為118 年4 月11日，執行期滿日為118 年10月10日
    ，有107 年度執峨字第7083號之2 執行指揮書在卷可稽，則
    檢察官確係依前開確定判決主文所宣示之「有期徒刑陸月」
    內容執行有期徒刑，核無違法不當之處。
五、異議人固提出本院110 年度聲字第58號裁定，主張本案確定
    判決於該裁定附表中註記已於109 年1 月17日執行完畢等語
    ，惟經本院函詢橋頭地檢就本案確定判決換發執行指揮書、
    變更執行日期之緣由，以及本案確定判決之刑是否已執行完
    畢，該署函覆略以：
　　㈠異議人前所犯橋頭地檢【峨股】107 年度執字第1095號案
      （下稱第①案，刑期：107 年8 月3 日至107 年11月2 日
      ）、【峨股】107 年度執字第5065號案（下稱第②案，刑
      期：107 年11月3 日至108 年7 月2 日）、【峨股】107 
      年度罰執字第245 號案（下稱第③案，刑期：108 年7 月3
       至108 年7 月17日）、【峨股】107 年度執字第7083號
      案（下稱第④案，即本案確定判決之執行案號，刑期：108
       年7 月18至109 年1 月17日），上述4 案分別接續執行
      ，刑期107 年8 月3日至109 年1 月17日。嗣異議人於108
       年11月4 日假釋，保護管束期間108 年11月4 日至108 
      年12月26日。
　　㈡其後異議人所犯橋頭地檢【岳股】109 年度執字第7424號
      案（本院107年度訴字第252 號案）係部分確定，該案犯
      罪日期在第①案之前，與第①、④案合於數罪併罰要件，惟
      異議人於本院審理中撤回定刑聲情，由本院（註：於110 
      年3 月4 日）以110 年度聲字第58號裁定駁回確定，此時
      異議人正在執行臺灣高雄地方檢察署109 年度執更緝字第
      220 號案之殘刑（係104年2 月10日假釋出獄案件之殘餘
      刑期10月），刑期自109 年8 月11日至110 年6 月10日，
      故橋頭地檢【岳股】109 年度執字第7424號接續執行之，
      刑期自110 年6 月11日至114 年2 月11日。嗣後本院107 
      年度訴字第252 號案其餘各罪均經最高法院110 年度台上
      字第1997號案駁回上訴而告確定，送分橋頭地檢以【岳股
      】110 年度執字第1406案件執行之，惟因【岳股】110 年
      度執字第1406案件之犯罪日期，係在上述第②案之前，故
      橋頭地檢依職權聲請定應執行刑，經臺灣高等法院高雄分
      院（下稱高雄高分院）以110 年度聲字第649 號定應執行
      有期徒刑8 年10月，由橋頭地檢以【岳股】110 年度執更
      字第853 號案核發執行指揮書送請法務部矯正署高雄監獄
      （下稱高雄監獄）重核假釋，並通知【峨股】換發107 年
      罰執字第245 號案及107 年度執字第7083號案執行指揮書
      ，換發後之執行指揮書即107 年執峨字第7083號之1 接續
      107 年罰執字第245號之2 執行指揮書執刑之，嗣經高雄
      監獄以110 年9 月22日高監教字第11008007760 號函認假
      釋核准後刑期變更，報法務部矯正署核復假釋應予廢止（
      按：假釋廢止於110年9月10日送達生效），準此異議人於
      108 年11月4日之假釋應予廢止。
　　㈢按「假釋期滿未經撤銷，視為已執行完畢」，然本案原假
      釋既經廢止，應認以尚未執行完畢，而為有利異議人計，
      橋頭地檢【岳股】以110 年度執更字第1191號案重新核發
      執行指揮書（110 年度執更岳字第1191號執行指揮書）執
      行之，是以原刑期起算日107 年11月3 日為基準，保護管
      束期間計入刑期，僅順延在外期間及不計入累進處遇自例
      之拘役、罰金刑、非本案之殘刑（臺灣高雄地方檢察署10
      9 年度執更緝字第220 號），是該案執行指揮書接續第①
      案執行指揮書（107 年執峨字第1095號案）之後執行，【
      岳股】並通知【峨股】換發107 年執峨字第7083號之1 執
      行指揮書接續110 年執更岳字第1191號執行指揮書之後執
      行，故【峨股】換發107 年度執峨字第7083號之2 執行指
      揮書接續執行之，因原合併計算之刑期（即上述第①、②、
      ④案之刑期）經廢止假釋，應認以尚未執行完畢，故本案
      確定判決不生重複執行之情形。
　　㈣另【岳股】上述109 年執字第7424號案，再換發執行指揮
      書以109 年執岳字第7424號之3 執行指揮書接續【峨股】
      107 年度執峨字第7083號之2 執行指揮書執行之等語。
　　有該署111 年2 月25日橋檢信峨107 執7083字第1119007613
    號函暨檢附之橋頭地檢【岳股】執行案件進行單、上開執行
    指揮書、上開法務部矯正署函文等件可佐（聲字卷第91至11
    5 頁），並有本院110年度聲字第58號裁定、臺灣高等法院
    被告前案紀錄表、在監在押紀錄表在卷可查（聲字卷第46至
    54、117 頁）。
六、查前開假釋於110年9月10日廢止後，依上開監獄行刑法第12
    0條第2項後段規定，由監獄通知檢察官辦理後續執行事宜，
    而本案確定判決之有期徒刑因前開假釋廢止視為尚未執行，
    復依監獄行刑法第120條第3項前段規定，因異議人之假釋期
    間已屆滿且假釋未經撤銷，已執行保護管束日數全部計入刑
    期，檢察官因而重行指揮執行之時間，將前開假釋期間已執
    行之保護管束日數全部計入刑期，並將110年執更字第1191
    號應執行之有期徒刑8年10月前移至107年11月3日開始計算
    執行期間，因而將本案確定判決有期徒刑6月之執行案件換
    發本案指揮書，執行期間改至118年4月11日至118年10月10
    日，前開所述執行經過詳如附表所示，是本案指揮書並無重
    複執行本案確定判決所處有期徒刑6 月，自難指檢察官執行
    之指揮有違法或不當之情事。是異議人以上開理由提起本件
    異議，顯於法無據，應予駁回。
據上論斷，應依刑事訴訟法第486條，裁定如主文。
中　　華　　民　　國　　111 　年　　3 　　月　　23　　日
                  刑事第一庭    法　官  林  筠
以上正本證明與原本無異。
如不服本裁定，應於送達後5日內，向本院提出抗告狀。
中　　華　　民　　國　　111 　年　　3 　　月　　24　　日
                                書記官  邱上一
附表　　　
110年9月10日假釋廢止前        執行時間 107年8月3日至107年11月2日 107年11月3日至108年7月2日 108年7月3日至108年7月17日 108年7月18日至109年1月17日 （此欄空白） 109年8月11日至110年6月10日 110年6月11日至114年2月11日 執行字號 107年執字第1095號 第①案 107年執字第5065號 第②案 107年執罰字第245號 第③案 107年執字第7083號 第④案  109年執更緝字第220號 109年執字第7424號 刑罰 有期徒刑3月 有期徒刑8月 罰金15,000元 有期徒刑6月  有期徒刑10月（104年2月10日假釋出監案件之殘刑） 有期徒刑3年11月 在外時間 （此欄空白）   108年11月4日至108年12月26日 108年12月27日至109年8月10日 （此欄空白）   狀態    因縮短刑期假釋出監，假釋付保護管束 未執行任何案件   110年9月10日假釋廢止後        執行時間 107年8月3日至107年11月2日 107年11月3日至118年4月10日     118年4月11日至118年10月10日 118年10月11日至122年5月6日 執行字號 107年執字第1095號 ① 110年執更字第1191號     107年執字第7083號 第④案 （換發本案指揮書） 109年執字7424號之3 刑罰 有期徒刑3月 有期徒刑8年10月 另108年12月27日至109年8月10日未執行案件期間228日、原定第③案罰金刑易服勞役期間15日、109年執更緝字第220號殘刑期間10月、另案觀察勒戒110年7月16日至110年8月23日期間39日均順延。    有期徒刑6月 有期徒刑3年11月（羈押127日折抵刑期） 備註： 一、109年執字第7424號（本院107年度訴字第252號判決部分確定）與第①、④案聲請定應執行刑，經本院以109年度聲字第58號裁定駁回。 二、110年執字第1406號（本院107年度訴字第252號判決部分上訴後，最高法院110年度台上1997駁回上訴確定）與第②案聲請定應執行刑，高雄高分院以110年度聲字第649定應執行刑為有期徒刑8年10月，執行字號改為110年執更字第853號，再併至110年執更字第1191號。 三、110年9月10日假釋廢止後，原合併計算之刑期（第①、②、④案）認尚未執行完畢。